# 请问陈版主，房产企业递延确认的问题

提问人：zs940790478 时间：2019-10-12 08:07:24
企业是房产企业，近些年一直亏损，毛利率也为负数，预收房款
期末余额需不需要按照图片公式进行，确认递延呢，貌似如果毛利率为负数的话，应交税费计税基础和账面都是 0 呢，对不对呢，计税基础不会小于0 呢

回答人：chenyiwei
要注意区分两种情况：（ 1 ）目前的亏损（包括负毛利）是会计上确认商品房销售收入之前的暂时性情况，日后一旦实现销售，会计上确认销售收入，则项目整体上还将是盈利的；（ 2 ）该项目预计整体上将是亏损的，即使日后获取销售收入，后续的销售利润也不足以弥补目前的亏损。
如果是情形（ 1 ），则一般认为满足递延所得税资产的确认条件；如果是（ 2 ），且本企业为房地产项目公司，日后不会有其他收益来源的，则不满足确认递延所得税资产的条件，同时需谨慎计提开发成本和开发产品的减值准备。